臺灣高等法院刑事裁定
110年度抗字第715號
抗  告  人  
即  受刑人  宋慶華




                    （另案於法務部○○○○○○○○○○○執行中）
上列抗告人因聲請定其應執行刑案件，不服臺灣新北地方法院中
華民國110年3月31日裁定（110年度聲字第790號），提起抗告，
本院裁定如下：
    主  文
抗告駁回。                                 
    理  由
一、原裁定意旨略以：抗告人即受刑人宋慶華（下稱抗告人）因
    違反毒品危害防制條例等案件，經本院及原審法院先後判決
　　處如其附表所示之刑，並於如附表各編號所示判決確定日期
    所示之日期分別確定在案，有各刑事簡易判決、刑事判決、
    起訴書及本院被告前案紀錄表及執行案件資料在卷可按，原
    審為各該案犯罪事實最後判決之法院，經聲請人向原審法院
    聲請定應執行刑，經核認聲請為正當，並審酌受刑人所犯附
    表編號1、2所示之罪，前經原審法院以109年度聲字第3329
    號裁定定應執行有期徒刑8月，而與附表編號3所示之罪定應
    執行刑，並依刑法第51條第5款所定法律之外部界限，即不
    得重於附表編號1至3所示各罪宣告刑之總和（有期徒刑1年2
    月），並應受內部界限之拘束，並審酌不利益變更禁止原則
    ，即不得重於附表編號1、2所示之罪所定執行刑加計附表編
    號3所示之罪所定刑之總和（有期徒刑1年），並衡酌抗告人
    所犯附表各罪之犯罪類型、犯行次數、罪責程度、刑罰之邊
    際效應及受刑人復歸社會之可能性等，整體評價受刑人應受
    矯治之程度，定其應執行有期徒刑11月，並諭知易科罰金之
    折算標準。並說明受刑人所犯附表編號1所示之刑，業經執
    行完畢，但仍應與表編號2、3所示之刑定應執行刑，於執行
    時再予扣除等語。
二、抗告意旨略以：本件定應執行刑，在刑度減免上，顯不符比
    例原則，又請審酌受刑人犯後態度良好，對犯行均坦承，未
    浪費社會資源，受刑人決心改過，請斟酌量刑等語。
三、按數罪併罰之定應執行之刑，係出於刑罰經濟與責罰相當之
    考量，並非予以犯罪行為人或受刑人不當之利益，為一種特
    別的量刑過程，相較於刑法第57條所定科刑時應審酌之事項
    係對一般犯罪行為之裁量，定應執行刑之宣告，乃對犯罪行
    為人本身及所犯各罪之總檢視，除應考量行為人所犯數罪反
    應出之人格特性，並應權衡審酌行為人之責任與整體刑法目
    的及相關刑事政策，在量刑權之法律拘束性原則下，依刑法
    第51條第5款之規定，採限制加重原則，以宣告各刑中之最
    長期為下限，各刑合併之刑期為上限，但最長不得逾30年，
    資為量刑自由裁量權之外部界限，並應受法秩序理念規範之
    比例原則、平等原則、責罰相當原則、重複評價禁止原則等
    自由裁量權之內部抽象價值要求界限之支配，使以輕重得宜
    ，罰當其責，俾符合法律授與裁量權之目的，以區別數罪併
    罰與單純數罪之不同，兼顧刑罰衡平原則。個案之裁量判斷
    ，除非有全然喪失權衡意義或其裁量行使顯然有違比例、平
    等諸原則之裁量權濫用之情形，否則縱屬犯罪類型雷同，仍
    不得將不同案件裁量之行使比附援引為本案之量刑輕重比較
    ，以視為判斷法官本於依法獨立審判之授權所為之量刑裁奪
    有否裁量濫用之情事。此與所謂相同事務應為相同處理，始
    符合比例原則與平等原則之概念，迥然有別（最高法院100
    年度台抗字第314號、108年度台抗字第1181號裁定參照）。
四、經查：
（一）抗告人所犯如附表各編號所示之罪，業經臺灣新北地方法
      院及本院判處如附表各編號所示之刑，均經確定在案，且
      附表編號2、3所示之犯罪時間均在附表編號1所示判決確
      定日期之前，又附表編號1、2所示之刑，曾經定應執行有
      期徒刑8月確定，有各判決書、起訴書、裁定及本院被告
      前案紀錄表在卷可按。本件聲請人向最後事實審之原審法
      院聲請就上開各罪合併定應執行刑，於法並無不合。
（二）又本件聲請經原審依法審酌後，在附表各編號宣告刑中最
      長刑期（附表編號1、2：均為有期徒刑5月），各刑合併
      刑期（附表編號1至3為有期徒刑1年2月）以下，另附表編
      號1、2部分前經原審法院以109年度聲字第3329號裁定定
      應執行有期徒刑8月確定，加計附表編號3所示之刑，合計
      為有期徒刑1年，並審酌抗告人就附表各編號所犯之數罪
      ，分別為施用第一、二級毒品罪等、行為次數、不法與罪
      責程度、刑罰經濟之原則，及刑罰邊際效應之影響，及受
      刑人復歸社會之可能性等，整體評價受刑人應受矯治之程
      度，定應執行刑，並觀上開附表編號1、2所示之數罪，前
      經原審法院裁定定應執行刑之刑度為有期徒刑8月，顯非
      採實質累加甚明。經核並未逾越內部性界限，並無喪失權
      衡意義或裁量權濫用之情形。
（三）原裁定復已審酌如附表編號1、2所示之罪已經原審法院定
      應執行刑，亦如前述，原裁定亦未違反不利益變更禁止之
      原則。則原裁定係在量刑權之法律拘束性原則下為裁量，
      並無違法可言。 　　
五、綜上所述，原裁定就附表編號1至3所示各罪定應執行刑，並
    未逾越外部性界限，復未違比例原則、平等原則、責罰相當
    原則等自由裁量權等內部性界限，並無全然喪失權衡意義或
    裁量權濫用之情形，並已參酌不利益變更禁止原則。抗告人
    抗告請求撤銷原裁定，為無理由，應予駁回。
據上論結，應依刑事訴訟法第412條，裁定如主文。
中　　華　　民　　國　　110 　年　　5 　　月　　25　　日
                  刑事第十四庭  審判長法　官  黃斯偉
                                      法　官  許泰誠
                                      法　官  程克琳
以上正本證明與原本無異。
如不服本裁定，應於收受送達後五日內向本院提出抗告狀。
                                      書記官  劉靜慧
中　　華　　民　　國　　110 　年　　5 　　月　　27　　日